【裁判字號】    97,上訴,2490
【裁判日期】    970604
【裁判案由】    毒品危害防制條例
【裁判全文】
臺灣高等法院刑事判決                97年度上訴字第2490號
上  訴  人
即  被  告  甲○○
上列上訴人因違反毒品危害防制條例案件，不服臺灣基隆地方法
院97年度訴字第508號，中華民國97年4月29日第一審判決（起訴
案號：臺灣基隆地方法院檢察署97年度毒偵字第507號），提起
上訴，本院判決如下：
    主  文
上訴駁回。
    理  由
一、按不服地方法院之第一審判決而上訴者，應向管轄第二審之
    高等法院為之。上訴書狀應敘述具體理由。上訴書狀未敘述
    上訴理由者，應於上訴期間屆滿後20日內補提理由書於原審
    法院，逾期未補提者，原審法院應定期間先命補正。第二審
    法院認為上訴書狀未敘述理由或上訴有第362條前段之情形
    者，應以判決駁回之。但其情形可以補正而未經原審法院命
    其補正者，審判長應定期間先命補正。刑事訴訟法第361條
    、第367條，分別定有明文。所謂不服第一審判決之具體理
    由，必係依據卷內既有訴訟資料或提出新事證，指摘或表明
    第一審判決有何採證認事、用法或量刑等足以影響判決本旨
    之不當或違法，而構成應予撤銷之具體事由，始克當之（例
    如：依憑證據法則具體指出所採證據何以不具證據能力，或
    依憑卷證資料，明確指出所為證據證明力之判斷如何違背經
    驗、論理法則）；倘僅泛言原判決認定事實錯誤、違背法令
    、量刑失之過重或輕縱，而未依上揭意旨指出具體事由，或
    形式上雖已指出具體事由，然該事由縱使屬實，亦不足以認
    為原判決有何不當或違法者（例如：對不具有調查必要性之
    證據，法院未依聲請調查亦未說明理由，或援用證據不當，
    但除去該證據仍應為同一事實之認定），皆難謂係具體理由
    ，俾與第二審上訴制度旨在請求第二審法院撤銷、變更第一
    審不當或違法之判決，以實現個案救濟之立法目的相契合，
    並節制濫行上訴（最高法院97年度臺上字第892號判決參照
    ）。是以上訴人之上訴書狀或補提之上訴理由書，雖有敘述
    上訴理由，惟並未具體敘述第一審判決有上述違法、不當情
    形，即與未敘述具體理由無異，其所為上訴，即不符合上訴
    之法定要件。
二、本件上訴人即被告甲○○不服原判決，提起上訴，上訴狀理
    由略以：被告先後共犯4件毒品罪及1件竊盜罪，請將所犯數
    罪合併，給予自新機會，從輕量刑等語。
三、本院查：
（一）被告前科如下：(1)於民國93年3月29日因違反毒品危害防
      制條例案件，經臺灣基隆地方法院以93年度毒聲字第73號
      裁定送觀察、勒戒後，認無繼續施用毒品傾向，同年7月7
      日經臺灣基隆地方法院檢察署檢察官以93年度毒偵字第20
      3號為不起訴處分。(2)於94年8月10日因違反毒品危害防制
      條例施用第1級毒品罪，經臺灣基隆地方法院以94年度訴
      字第560號判處有期徒刑7月，同年9月6日確定，嗣於95年
      5月12日縮刑期滿執行完畢。(3)於95年11月30日因違反毒
      品危害防制條例施用第1級毒品罪，經臺灣基隆地方法院
      以95年度訴字第817號判處有期徒刑8月，同年12月25日確
      定，嗣經減為有期徒刑4月。(4)於96年1月18日因犯5次竊
      盜罪，經臺灣基隆地方法院以96年度基簡字第49號各判處
      拘役15日，應執行拘役65日，同年2月12日確定，嗣均經
      減為拘役7日，應執行拘役32日。(3)、(4)二案於96年8月16
      日縮刑期滿執行完畢。(5)於96年12月31日因違反毒品危害
      防制條例施用第1級毒品罪，經臺灣基隆地方法院以96年
      度訴字第1071號判處有期徒刑9月，97年3月18日確定。(6)
      於97年1月21日又因違反毒品危害防制條例施用第1級毒品
      罪，經臺灣基隆地方法院以96年度訴字第1174號判處有期
      徒刑4月及7月，應執行有期徒刑10月，同年3月18日確定
      ，有本院被告前案紀錄表在卷可查。
（二）被告竟仍不知悔改，復基於施用第1級毒品海洛因之犯意
      ，於97年2月16日上午6、7時許，在基隆市○○區○○路1
      段69巷50號3樓住處，將第1級毒品海洛因置入注射針筒內
      加水稀釋後，注射施用海洛因乙次。嗣於同日晚間8時30
      分許，在基隆市○○區○○路8之1號前為警查獲，並扣得
      第1級毒品海洛因1包（驗餘淨重0.147公克）。經警採其
      尿液送驗結果，呈嗎啡陽性反應。被告於原審準備程序對
      上開事實供承不諱，原審合議庭裁定由受命法官獨任以簡
      式審判程序審理，以被告犯毒品危害防制條例第10條第1
      項之施用第1級毒品罪，及被告於前案受徒刑之執行完畢
      後，5年以內故意再犯本案有期徒刑之罪，構成刑法第47
      條第1項之累犯加重事由，並審酌被告有數次毒品前科，
      仍未能戒斷毒癮，再度施用足以導致人體機能發生依賴性
      、成癮性及抗藥性等障礙之第1級毒品海洛因，戕害身心
      健康，其犯後尚能坦承犯行等情事，量處被告有期徒刑7
      月。原判決認事用法尚無不當，量刑亦稱妥適。
（三）本件被告於毒品危害防制條例施行後，既曾接受觀察、勒
      戒，又經法院判處徒刑執行完畢，復犯本件施用第1級毒
      品罪，顯見被告確有施用毒品難以戒斷之習性。被告提起
      上訴，上訴理由僅請求輕判，然未具體指摘原判決關於認
      定事實、適用法律及量刑，有何違法或不當之處。依首揭
      說明，本件上訴不合上訴之法定要件，應予駁回，並不經
      言詞辯論為之。
四、依刑事訴訟法第367條前段、第372條，判決如主文。
中    華    民    國    97    年    6     月    4     日
            刑事第十三庭  審判長法  官  曾德水
                                法  官  林婷立
                                法  官  談  虎
以上正本證明與原本無異。
如不服本判決，應於收受送達後十日內向本院提出上訴書狀，其
未敘述上訴之理由者並得於提起上訴後十日內向本院補提理由書
（均須按他造當事人之人數附繕本）。
                                書記官  黃家麟
中    華    民    國    97    年    6     月    4     日
附錄：本案論罪科刑法條全文
毒品危害防制條例第10條
施用第1級毒品者，處6月以上5年以下有期徒刑。
施用第2級毒品者，處3年以下有期徒刑。


司法院資訊處製作；財團法人民間司法改革基金會備份。
